最高法院刑事裁定　　　　　　　　　 111年度台抗字第1189號
抗　告　人　洪正坤



上列抗告人因違反槍砲彈藥刀械管制條例等罪案件，不服臺灣高
等法院中華民國111年7 月29日定應執行刑之裁定（111年度聲字
第2424號），提起抗告，本院裁定如下：
    主  文
抗告駁回。
    理  由
一、按裁判確定前犯數罪者，併合處罰之。又數罪併罰，分別宣
    告其罪之刑，其宣告多數有期徒刑者，於各刑中之最長期以
    上，各刑合併之刑期以下，定其應執行之刑期，但不得逾30
    年。宣告多數罰金者，於各刑中之最多額以上，各刑合併之
    金額以下，定其金額。刑法第50條第1項前段及第51條第5款
    、第7 款分別規定甚明。又執行刑之量定，係事實審法院裁
    量之職權，倘其所酌定之應執行刑，並未違背刑法第51條各
    款規定所定之方法或範圍及刑事訴訟法第370 條所規定之不
    利益變更禁止原則（即法律之外部性界限），亦無明顯違背
    公平、比例原則或整體法律秩序之理念（即法律之內部性界
    限）者，即不得任意指為違法或不當。
二、原裁定略以：抗告人洪正坤所犯如其附表（下稱附表）一編
    號1至5及附表二編號1所示違反毒品危害防制條例等合計6罪
    ，先後經臺灣新北地方法院、臺灣高等法院判處附表編號1
    至5所示之有期徒刑；附表二編號1、編號2 （按即附表一編
    號4）所示之罰金確定。其中附表一編號1至3 為得易科罰金
    案件，附表一編號4、5為不得易科罰金案件。經抗告人請求
    由檢察官聲請就所處有期徒刑及罰金，分別合併定其應執行
    之刑。參酌抗告人所犯各罪之罪質、所侵害之法益、刑罰規
    範目的、整體犯罪非難評價，以及抗告人對於定應執行刑之
    意見等情，綜合評價，於其中之最長期（有期徒刑5年4月，
    罰金新臺幣《下同》5萬元）以上，以及附表編號1至3 所示
    之罪所處有期徒刑，曾定應執行有期徒刑9月；編號4、5 所
    示之罪所處有期徒刑，曾定應執行有期徒刑5年8月。爰就有
    期徒刑部分，定應執行有期徒刑6年2月；罰金部分，定應執
    行罰金5萬2千元，如易服勞役，以1 千元折算壹日等旨。經
    核於法並無不合。
三、抗告意旨略以：依學者見解，定應執行刑應酌減三分之一以
    上，可見原裁定所定應執行刑太重，請從輕更定，以符比例
    原則云云，係泛言指摘原裁定違法、不當，難認有據。本件
    抗告為無理由，應予駁回。
據上論結，應依刑事訴訟法第412 條，裁定如主文。
中    華    民    國   111    年    10    月    6     日
                  刑事第五庭審判長法  官  李  錦  樑  
                                  法  官  蘇  素  娥  
                                  法  官  錢  建  榮  
                                  法  官  林  婷  立  
                                  法  官  周  政  達  
本件正本證明與原本無異
                                  書記官
中    華    民    國   111    年    10    月    12    日